【裁判字號】    97,審易,1336
【裁判日期】    970926
【裁判案由】    竊盜等
【裁判全文】
臺灣高雄地方法院刑事判決            97年度審易字第1336號
公  訴  人  臺灣高雄地方法院檢察署檢察官
被      告  丙○○
                    另案在臺灣高雄第二監獄執行中
            甲○○
                    另案在臺灣高雄監獄執行中
            乙○○
                    另案在臺灣臺南監獄執行中
            丁○○
上列被告等因竊盜等案件，經檢察官提起公訴（97年度偵字第55
33號、第5976號），本院改依簡式審判程序審理，判決如下：
    主  文
丙○○共同犯恐嚇取財未遂罪，處有期徒刑陸月，減為有期徒刑
參月；又犯結夥踰越牆垣竊盜罪，處有期徒刑玖月，減為有期徒
刑肆月又拾伍日；又犯結夥踰越牆垣竊盜罪，處有期徒刑玖月，
減為有期徒刑肆月又拾伍日；又犯結夥踰越牆垣竊盜罪，處有期
徒刑陸月，減為有期徒刑參月。應執行有期徒刑壹年壹月。
甲○○、乙○○共同犯恐嚇取財未遂罪，均累犯，各處有期徒刑
柒月，均減為有期徒刑參月又拾伍日；又犯結夥踰越牆垣竊盜罪
，均累犯，各處有期徒刑拾月，均減為有期徒刑伍月；又犯結夥
踰越牆垣竊盜罪，均累犯，各處有期徒刑拾月，均減為有期徒刑
伍月；又犯結夥踰越牆垣竊盜罪，均累犯，各處有期徒刑柒月，
均減為有期徒刑參月又拾伍日。均應執行有期徒刑壹年參月。
丁○○犯結夥踰越牆垣竊盜罪，處有期徒刑陸月，減為有期徒刑
參月，如易科罰金，以新臺幣壹仟元折算壹日。
    事實及理由
一、按本件被告丙○○、甲○○、乙○○、丁○○所犯，均係死
    刑、無期徒刑、最輕本刑為3 年以上有期徒刑以外之罪，渠
    等於準備程序就被訴事實為有罪之陳述，經受命法官告知簡
    式審判程序之旨，並聽取渠等與公訴人之意見後，本院認無
    不得或不宜改依簡式審判程序進行之處，爰依刑事訴訟法第
    273 條之1 第1 項、第284 條之1 ，裁定本件由受命法官獨
    任進行簡式審判程序，合先敘明。
二、本件犯罪事實及證據，除犯罪事實中被告甲○○、乙○○之
    前科更正為「甲○○前因毒品危害防制條例案件，經本院以
    90年度訴字第1749號判決，判處有期徒刑8 月確定，又因毒
    品危害防制條例、竊盜案件，經本院以91年度訴字第1898號
    判決、91年度易字第2464號判決，分別判處有期徒刑8 月、
    7 月確定，並經定應執行刑為有期徒刑1 年2 月，入監服刑
    後，於93年2 月26日假釋出監，於假釋期間，又因毒品危害
    防制條例，經本院以94年度訴字第902 號判決，判處有期徒
    刑8 月確定，其開假釋亦遭撤銷，再度入監服刑，於95年4
    月11日執行完畢；乙○○前因毒品危害防制條例、恐嚇案件
    ，經本院以92年度訴字第525 號判決、92年度易字第229 號
    判決，分別判處有期徒刑8 月、1 年6 月確定，並經定應執
    行刑為有期徒刑2 年1 月，於94年7 月28日獲得假釋，嗣於
    94年10月7 日假釋期滿執行完畢」；「共同徒手竊取該公司
    所有之不鏽鋼管約600 公斤（市價約13萬元），得手後共同
    將竊得之不鏽鋼管搬至前揭車輛後載運逃逸，再將該批不鏽
    鋼管販賣與不詳之資源回收業者，並將款項平分花用」更正
    為「共同徒手竊取該公司所有之不鏽鋼管1 包得手，然於渠
    等將該包不鏽鋼管搬運至前揭車輛途中，因立州公司警鈴響
    起，渠等遂將該包不銹鋼管棄置在立州公司後門並逃逸離去
    」；證據部分補充「被告4 人於本院審理中之自白」外，餘
    均引用檢察官起訴書所載，如附件。
三、按竊盜罪既遂與未遂之區別，應以所竊之物已否移入自己權
    力支配之下為據，查本件被告4 人於96年1 月5 日至立州公
    司行竊上開不鏽鋼管時，雖最終未能將該不鏽鋼管取走變賣
    ，然該不鏽鋼管業經渠等搬離原放置處所，僅係因警鈴響起
    而擔心當場遭查獲，方將之棄置在立州公司後門而逃逸，故
    該不銹鋼管顯然已移入被告4 人實力支配之下，渠等此次竊
    盜行為業達既遂程度。是核被告丙○○、甲○○、乙○○恫
    嚇被害人戊○○要求其交付財物之所為，均係犯刑法第346
    條第3 項、第1 項之恐嚇取財未遂罪；被告4 人各次至立州
    公司竊取不銹鋼管之所為，均係犯刑法第321 條第1 項第2
    款、第4 款之結夥踰越牆垣竊盜罪。被告丙○○、甲○○、
    乙○○就前開恐嚇取財未遂犯行，及前開於95年12月31日、
    96年1 月1 日之竊盜犯行，均有犯意聯絡及行為分擔，而被
    告4 人就前開於96年1 月5 日之竊盜犯行，亦有犯意聯絡及
    行為分擔，均為共同正犯。被告丙○○、甲○○、乙○○先
    後3 次恐嚇取財未遂犯行，係因未能如願取得財物，方接續
    為之，業據渠等於本院審理中陳述在卷，是渠等該3 次犯行
    ，顯係基於同一決意而為之數個舉動，且時間相近、所侵害
    法益相同，要屬接續犯之實質上一罪。被告丙○○、甲○○
    、乙○○所犯上開恐嚇取財未遂罪及3 起結夥踰越牆垣竊盜
    罪間，犯意各別、行為互殊（其中關於3 次竊盜犯行部分，
    渠等均係因先前竊盜得手而獲有不法利益後，認有利可圖，
    方思再至立州公司搜尋有價值物品而予行竊，業據渠等於本
    院審理中陳述明確，是該3 次犯行之犯罪時間雖然相近，然
    犯意尚非同一），自應予以分論併罰。被告甲○○、乙○○
    有上述之前科紀錄乙情，有臺灣高等法院被告前案紀錄表在
    卷可稽，渠2 人受有期徒刑執行完畢，5 年內故意再犯本件
    最重本刑為有期徒刑以上之4 罪，均為累犯，應依刑法第47
    條第1 項規定加重其刑。另被告丙○○、甲○○、乙○○已
    著手於恐嚇取財行為之實施，然未生使他人交付財物之結果
    ，為未遂犯，爰依刑法第25條第2 項之規定，按既遂犯之刑
    減輕其刑，並就被告甲○○、乙○○部分依法先加後減之。
    爰審酌被告4 人為貪圖不法利益，竟以前開方式竊取他人財
    物，其中被告丙○○、甲○○、乙○○復以上揭方式恫嚇被
    害人戊○○，欲使之交付財物，所為實無足取，然念渠等犯
    後均坦承犯行，態度良好，復參以渠等所竊得上開物品之價
    值、先前各自因竊盜案件經論罪科刑之次數等一切情狀，分
    別量處如主文所示之刑，又因被告4 人前開犯行之犯罪時間
    ，均於96年4 月24日以前，應依中華民國96年罪犯減刑條例
    ，減其宣告刑2 分之1 如主文所示，並就被告丙○○、甲○○、乙○○部分定其應執行刑，另就被告丁○○部分諭知易
    科罰金之折算標準，以示懲儆。
據上論斷，應依刑事訴訟法第273 條之1 第1 項、第284 條之1
、第299 條第1 項前段、第310 條之2 、第454 條第2 項，刑法
第28條、第321 條第1 項第2 、4 款、第346 條第1 項、第3 項
、第47條第1 項、第25條第2 項、第41條第1 項前段、第51條第
5 款，刑法施行法第1 條之1 ，中華民國96年罪犯減刑條例第2
條第1 項第3 款、第7 條，判決如主文。
本案經檢察官陳麗琇到庭執行職務。
中    華    民    國    97    年    9     月    26    日
                  刑事第七庭    法  官  陳君杰
以上正本證明與原本無異。
如不服本判決，應於判決送達後10日內，向本院提出上訴狀。
中    華    民    國    97    年    9     月    26    日
                                書記官  李承悌
附錄本案論罪科刑法條：
刑法第321條第1項第2、4款
犯竊盜罪而有左列情形之一者，處6 月以上、5 年以下有期徒刑
：
二  毀越門扇、牆垣或其他安全設備而犯之者。
四  結夥三人以上而犯之者。
刑法第346條
意圖為自己或第三人不法之所有，以恐嚇使人將本人或第三人之
物交付者，處6 月以上5 年以下有期徒刑，得併科1000元以下罰
金。
以前項方法得財產上不法之利益，或使第三人得之者，亦同。
前二項之未遂犯罰之。


司法院資訊處製作；財團法人民間司法改革基金會備份。
